【裁判字號】    98,訴,947
【裁判日期】    980713
【裁判案由】    搶奪等
【裁判全文】
臺灣臺北地方法院刑事判決               98年度訴字第947號
公  訴  人  臺灣臺北地方法院檢察署檢察官
被      告  乙○○
上列被告因搶奪等案件，經檢察官提起公訴（98年度偵字第1048
7 號），被告於準備程序中就被訴事實為有罪之陳述，經本院合
議庭裁定改以簡式審判程序審理，判決如下：
    主  文
乙○○竊盜，累犯，處有期徒刑伍月；又意圖為自己不法之所有
，而搶奪他人之動產，累犯，處有期徒刑玖月。應執行有期徒刑
壹年壹月。
    事  實
一、乙○○前於民國92年間，因毒品危害防制條例案件，經本院
    以92年訴字第1043號刑事判決判處有期徒刑1 年、4 月，應
    執行有期徒刑1 年2 月確定（甲案）；另因搶奪案件，經本
    院以92年訴字第1250號刑事判決判處有期徒刑3 年6 月確定
    （乙案），上開甲、乙案經本院以92年聲字第2031號刑事裁
    定應執行有期徒刑4 年7 月確定，於93年1 月9 日入監執行
    ，嗣甲案經本院以96年聲減字第2341號刑事裁定分別減為6
    月、2 月，再與上開乙案定執行刑為有期徒刑4 年確定，於
    96年9 月7 日縮短刑期假釋出監，所餘刑期付保護管束，於
    同年10月11日保護管束期滿未經撤銷，視為執行完畢。詎乙○○猶不知悔改，竟意圖為自己不法之所有，於98年4 月18
    日清晨5 時30分許，在臺北縣新店市○○路246 號前，徒手
    竊取甲○○所有放置於腳踏車菜籃內之皮夾1 只（內有新臺
    幣100 元、信用卡4 張、提款卡3 張、行動電話1 具、身分
    證、健保卡及MUM-088 號機車行照各1 紙）得手離去。乙○○另又意圖為自己不法之所有，於98年4 月18日上午10時36
    分許，騎乘N62-183 號重型機車行經臺北縣板橋市○○路○
    段223 號（起訴書誤載為雙十路2 號）前，見行人丙○○獨
    自走於路上，認有機可趁，旋即自丙○○身後駛近，並徒手
    搶奪丙○○所有之隨身黑色手提包1 只（內有黑色皮夾1 只
    、新臺幣3,000 元、信用卡、大樓大門感應卡各1 張、提款
    卡2 張、丙○○之身分證、駕駛執照、健保卡各1 張、行動
    電話1 具及住家鑰匙1 副）得手逃離現場。嗣因警方調閱上
    開建國路監視器影像而認乙○○涉嫌上開竊盜案件重大，乃
    於98年4 月18日晚上8 時30分許，在臺北縣新店市○○路與
    寶橋路口攔查乙○○，經乙○○當場坦承犯行，並於警方尚
    不知乙○○涉嫌上開搶奪案件前，主動向員警供出上情，自
    首而接受裁判，始循線查知上情。
二、案經甲○○、丙○○訴由臺北縣政府警察局新店分局報請臺
    灣臺北地方法院檢察署檢察官偵查起訴。
    理  由
壹、程序部分：
    本案被告乙○○所犯係死刑、無期徒刑、最輕本刑為三年以
    上有期徒刑以外之罪，被告於行準備程序中就被訴事實為有
    罪之陳述，經法官告知簡式審判程序之旨，並聽取公訴人、
    被告之意見後，本院認為適宜由受命法官獨任進行簡式審判
    程序，而依刑事訴訟法第273 條之1 第1 項規定，裁定由受
    命法官改以簡式審判程序獨任審理，核先敘明。
貳、實體部分：
一、上揭事實業據被告於警詢及偵查與本院審理時坦承不諱，核
    與被害人甲○○、丙○○指述情節大致相符，且有監視器翻
    拍照片附卷可稽，被告之自白應與事實相符。本案事證明確
    ，被告犯行洵堪認定，應依法論科。
二、核被告所為，係犯刑法第320 條第1 項之竊盜罪、第325 條
    第1 項之搶奪罪。被告上開犯行，犯意各別，行為互殊，應
    分論併罰。被告有如事實欄所述之前科，有臺灣高等法院被
    告前案紀錄表在卷可查，其受前開有期徒刑執行完畢後，五
    年內故意再犯上開2 罪，均為累犯，應依刑法第47條第1 項
    之規定，論以累犯，並分別加重其刑。再查，本案被告所犯
    竊盜犯行，已因警方調閱監視器畫面而認被告涉嫌重大，另
    被告係於警方尚不知被告涉犯本案搶奪罪前，主動向員警供
    出涉嫌搶奪犯行等事實，有查獲員警出具之職務報告及本院
    公務電話紀錄各1 紙附卷可稽。是被告於偵查機關已有相當
    證據足認其為本案竊盜罪涉嫌人後，始於為警攔查時供述犯
    行，當非自首，並無刑法第62條之適用。惟被告於警方尚不
    知其另涉嫌本案搶奪罪嫌前，主動向員警供承此部分犯行，
    則與自首要件相符，爰依刑法第62條前段之規定，減輕其刑
    ，並依法先加後減之。爰審酌被告正值壯年，卻不思正途賺
    取財物，前已有多次犯罪行為經法院判刑確定並執行，竟仍
    再犯本案，破壞社會治安，侵害他人財產，行為不當，本應
    從重量刑，以收刑法教化之效，惟念其犯後自首犯罪，並詳
    實供述坦承犯行，態度良好，已有悔意，復參酌其犯罪動機
    、生活狀況、智識程度及所生之危害等一切情狀，分別量處
    如主文所示之刑，並定其應執行刑，以資儆懲。
據上論斷，應依刑事訴訟法第299 條第1 項前段、第273 條之1
第1 項、第284 條之1 ，刑法第320 條第1 項、第325 條第1 項
、第47條第1 項、第62條前段、第51條第5 款，刑法施行法第1
條之1 第1 項、第2 項前段，判決如主文。
本案經檢察官孫沛琦到庭執行職務。
中    華    民    國    98    年    7     月    13    日
                  刑事第七庭  法  官  林勇如
上正本證明與原本無異。
如不服本判決應於收受送達後10日內向本院提出上訴書狀，並應
敘述具體理由；其未敘述上訴理由者，應於上訴期間屆滿後20日
內向本院補提理由書（均須按他造當事人之人數附繕本）「切勿
逕送上級法院」。告訴人或被害人如對於本判決不服者，應具備
理由請求檢察官上訴，其上訴期間之計算係以檢察官收受判決正
本之日期為準。
                              書記官  葉潔如
中    華    民    國    98    年    7     月    13    日
附錄本件論罪科刑法條：
中華民國刑法第320 條
（普通竊盜罪、竊佔罪）
意圖為自己或第三人不法之所有，而竊取他人之動產者，為竊盜
罪，處5 年以下有期徒刑、拘役或5 百元以下罰金。
意圖為自己或第三人不法之利益，而竊佔他人之不動產者，依前
項之規定處斷。
前二項之未遂犯罰之。
中華民國刑法第325 條
（普通搶奪罪）
意圖為自己或第三人不法之所有，而搶奪他人之動產者，處6 月
以上5 年以下有期徒刑。
因而致人於死者，處無期徒刑或7 年以上有期徒刑，致重傷者，
處3 年以上10年以下有期徒刑。
第1 項之未遂犯罰之。


司法院資訊處製作；財團法人民間司法改革基金會備份。
